【裁判字號】    97,抗,1388
【裁判日期】    971017
【裁判案由】    聲明異議
【裁判全文】
臺灣高等法院民事裁定                  97年度抗字第1388號
抗  告  人  甲○○
上列抗告人因與相對人乙○○等間強制執行事件，聲明異議，對
於中華民國97年8月1日台灣台北地方法院97年度執字第63449號
裁定提起抗告，本院裁定如下：
    主  文
抗告駁回。
抗告訴訟費用由抗告人負擔。
    理  由
一、按依強制執行法第5條第2項規定，債權人聲請強制執行，書
    狀內宜記載執行之標的物。
二、抗告人持原執行法院97年7月9日北院隆96執辛字第744號債
    權憑證為執行名義，以其債務人即相對人丁○○、丙○○、
    乙○○（原名陳少美）、陳日安、戊○○應連帶給付伊新台
    幣（下同）266萬7000元及利息，向原執行法院聲請強制執
    行。原執行法院於97年7月22日以北院隆97執辛字第63449號
    函命抗告人依強制執行法第5條規定，查報債務人可供執行
    之確切財產標的。抗告人聲明異議意旨略以：原執行法院前
    核發之債權憑證違反強制執行第27條規定，原執行法院對債
    務人下列四項標的，在伊債權範圍內應不停止執行程序：（
    一）對第三人即原法院刑事庭往股，就債務人丁○○所繳刑
    事保證金600萬元，發出命第三人向原執行法院支付轉給債
    權人之執行命令。（二）債務人乙○○在訴訟中聲明：「願
    供擔保，請准宣告免為假執行」，自認有充足金額提供擔保
    ，其顯有履行義務之可能而不履行，應依強制執行法第22條
    進行命供擔保、拘提、管收及限制出境之程序。（三）命債
    務人乙○○提出隱匿之財產2210餘萬元為清償，不停止強制
    執行法第22條之程序。（四）就債務人乙○○所有於訴訟繫
    屬後為第三人李政昊占有之台北市○○區○○路6段172、
    176號16樓不動產，不停止強制執行法第75條規定之執行程
    序云云。
三、抗告人聲明異議，有無理由，分述如下：
（一）經查債務人丁○○所繳刑事保證金600萬元，業經原執行
      法院於96年1月4日以北院錦96執辛字第744號函原法院刑
      事庭往股，於該刑事案件終結應發還保證金時，准予扣押
      （見原法院卷聲證3）。按該刑事保證金非經免除具保責
      任或退保者，不得發還（參見刑事訴訟法第119條第3項規
      定）；從而抗告人聲請就債務人丁○○所繳刑事保證金，
      命第三人即原法院刑事庭往股向原執行法院支付轉給債權
      人，於法不合。
（二）又查債務人乙○○雖在本院95年度訴字第33號侵權行為損
      還賠償事件中陳明：「願供擔保，請准宣告免為假執行」
      （見原法院卷聲證5），惟在其依該判決提供擔保前，尚
      未能遽認其有此財產而得對之強制執行。抗告人執此主張
      債務人乙○○顯有履行義務之可能而故不履行，尚屬無據
      。
（三）另抗告人依債務人乙○○陳報財產狀況之書狀（見原法院
      卷聲證6至9），而謂債務人乙○○隱匿財產2210餘萬元云
      云。經查抗告人就此部分並未提出債務人乙○○有財產22
      10餘萬元可供執行之證明，此部分主張為不足採。
（四）又查台北市○○區○○路6段172、176號16樓不動產為第
      三人李政昊所有，有抗告人提出之土地及建物登記謄本可
      憑（見原法院卷聲證10）；而抗告人與債務人乙○○間之
      訴訟為本院95年度訴字第33號侵權行為損害賠償事件，並
      非以上開不動產為訴訟標的，無強制執行法第4條之2第1
      項規定之適用，抗告人主張上開不動產為債務人乙○○所
      有，於訴訟繫屬後為第三人李政昊占有，聲請就上開不動
      產強制執行，應屬無據。
（五）原執行法院前因本件債務人無財產可供強制執行，乃依強
      制執行法第27條規定，於97年7月9日核發北院隆96執辛字
      第744號債權憑證，載明俟發現債務人有可供執行之財產
      ，得提出該憑證，聲請再予強制執行，經核亦無不合。
四、依上所述，抗告人聲請強制執行，並未表明可供強制執行之
    標的，原執行法院於97年7月22日以北院隆97執辛字第63449
    號函命抗告人依強制執行法第5條規定，查報債務人可供執
    行之確切財產標的，並無不合。抗告人就原執行法院上開命
    令聲明異議，為無理由。原執行法院裁定駁回抗告人之聲明
    異議，並無不當；抗告意旨指摘原裁定不當，聲明廢棄，為
    無理由。
五、據上論結，本件抗告為無理由，依強制執行法第30條之1、
    民事訴訟法第495條之1第1項、第449條第1項、第95條、第7
    8條，裁定如主文。
中    華    民    國    97    年    10    月    17    日
                  民事第八庭
                      審判長法  官  劉勝吉
                            法  官  連正義
                            法  官  鄭威莉
正本係照原本作成。
本裁定除以適用法規顯有錯誤為理由，並經本院許可外，不得再
抗告。如提起再抗告，應於收受後10日內委任律師為訴訟代理人
向本院提出再抗告狀。並繳納再抗告費新台幣１千元。
中    華    民    國    97    年    10    月    21    日
                            書記官  李垂福


司法院資訊處製作；財團法人民間司法改革基金會備份。
